【裁判字號】    89,易,676
【裁判日期】    891030
【裁判案由】    違反毒品危害防制條例
【裁判全文】
臺灣雲林地方法院刑事判決                          八十九年度易字第六七六號
    公  訴  人  臺灣雲林地方法院檢察署檢察官
    被      告  甲○○
右被告因違反毒品危害防制條例案件，經檢察官提起公訴（八十九年度毒偵字第一二
二一號、八十九年度毒偵字第一二七七號），本院判決如左：
    主  文
甲○○連續施用第貳級毒品，累犯，處有期徒刑捌月。
    事  實
一、甲○○前因違反肅清煙毒條例及違反麻醉藥品管制條例案件，經本院以八十四年
    度訴字第三三六號分別判處有期徒刑三年二月及四月確定，並因違反肅清煙毒條
    例案件，經臺灣高等法院台南分院以八十四年度上訴字第一八六一號判處有期徒
    刑三月確定，三案合併執行，定應執行刑有期徒刑三年六月，於八十七年八月二
    十六日縮短刑期執行完畢。竟不知警惕，於八十八年間，因施用毒品案件，經臺
    灣彰化地方法院以八十八年度毒聲字第一○八一號裁定送觀察、勒戒後，認無繼
    續施用毒品之傾向，由臺灣彰化地方法院檢察署檢察官於八十八年五月二十日、
    八十八年六月二十八日，分別以八十八年度偵緝字第三一三號、八十八年度偵字
    第六○三九號處分不起訴確定；嗣甲○○復因施用第二級毒品安非他命案件，經
    本院裁定送觀察、勒戒後，有繼續施用毒品傾向，經本院於八十八年十月二十九
    日，以八十八年度易字第九六二號判處有期徒刑四月確定，並經本院以八十八年
    度毒聲字第一一九九號裁定送強制戒治，嗣於八十九年五月二十五日經本院以八
    十九年度毒聲字第七二四號裁定停止戒治，所餘戒治期間付保護管束。詎甲○○
    仍不知悔改，竟基於施用第二級毒品安非他命之概括犯意，自八十九年六月二十
    五日起至八十九年七月二十四日止，在雲林縣口湖鄉○○村○○路十八號其住處
    魚池旁之工寮內，連續以將第二級毒品安非他命置於錫箔紙上燒烤產生煙霧後吸
    食之方式，施用第二級毒品安非他命多次。嗣甲○○於八十九年六月二十六日、
    八十九年七月十日、八十九年七月二十四日停止戒治付保護管束期間，三次至臺
    灣雲林地方法院檢察署採尿檢驗，均呈安非他命陽性反應，始查知上情，甲○○
    並經本院於八十九年八月五日，以八十九年度毒聲字第一○六八號裁定撤銷停止
    戒治。
二、案經臺灣林地方法院檢察署自動檢舉偵查起訴。
    理  由
一、訊據被告甲○○對於右揭時、地非法施用第二級毒品安非他命之犯行坦承不諱，
    而臺灣雲林地方法院檢察署於八十九年六月二十六日、八十九年七月十日、八十
    九年七月二十四日分別對被告甲○○所採集之尿液，經送驗結果確含有甲基安非
    他命陽性反應，有長昕生活事業股份有限公司新東分公司濫用藥物尿液檢驗報告
    三紙在卷可稽，顯見被告甲○○確有非法施用安非他命無訛，是被告前揭自白，
    應與事實相符。本件事證明確，被告犯行堪以認定。
二、查被告於八十八年間，因施用毒品案件，經臺灣彰化地方法院以八十八年度毒聲
    字第一○八一號裁定送觀察、勒戒後，認無繼續施用毒品之傾向，由臺灣彰化地
    方法院檢察署檢察官於八十八年五月二十日、八十八年六月二十八日，分別以八
    十八年度偵緝字第三一三號、八十八年度偵字第六○三九號處分不起訴確定；嗣
    復因施用毒品案件，經本院裁定送觀察、勒戒後，有繼續施用毒品傾向，經本院
    於八十八年十月二十九日以八十八年度易字第九六二號判處有期徒刑四月確定，
    並經本院以八十八年度毒聲字第一一九九號裁定送強制戒治，於八十九年五月二
    十五日經本院以八十九年度毒聲字第七二四號裁定停止戒治，所餘戒治期間付保
    護管束，甲○○繼又於八十九年六、七月間，因本件施用毒品案件，經本院以八
    十九年度毒聲字第一○六八號裁定撤銷停止戒治，分別有不起訴處分書、本院各
    該裁定書、台灣雲林地方法院檢察署刑案資料查註紀錄表、本院被告全國前案紀
    錄表及台灣高等法院被告被告全國前案紀錄表在卷足憑。核被告所為，係犯毒品
    危害防制條例第十條第二項之施用毒品罪行。其施用第二級毒品前，而非法持有
    安非他命之低度行為，應為施用第二級毒品之行為所吸收，不另論罪。公訴人雖
    僅就被告於八十九年七月初某日起至七月二十四日或其日前四日內之施用第二級
    毒品安非他命之犯行提起公訴，然檢察官就犯罪事實一部起訴者，其效力及於全
    部，被告自八十九年六月二十五日起至八十九年七月初某日之連續多次施用第二
    級毒品之事實雖未經起訴，然因與已起訴且判決有罪之部分有連續犯之裁判上一
    罪關係，自應併予審判，附此敘明。被告先後多次犯行，時間緊接，所犯構成要
    件相同，顯係基於概括犯意為之，應依連續犯之規定以一罪論，並依法加重其刑
    。被告前因違反肅清煙毒條例及違反麻醉藥品管制條例案件，經本院以八十四年
    度訴字第三三六號分別判處有期徒刑三年二月及四月確定，並因違反肅清煙毒條
    例案件，經臺灣高等法院台南分院以八十四年度上訴字第一八六一號判處有期徒
    刑三月確定，三案合併執行，定應執行刑有期徒刑三年六月，於八十七年八月二
    十六日縮短刑期執行完畢，有台灣高等法院被告全國前案記錄表附卷可稽，於五
    年以內再犯本件最重本刑為有期徒刑以上之罪，為累犯，應依刑法第四十七條之
    規定遞加重其刑。爰審酌被告已有多次前科，有台灣高等法院被告全國前案記錄
    表附卷可考，其於刑之執行完畢後再度犯罪，足見其品行不佳，又其犯罪之動機
    、目的、手段、及犯後態度等一切情狀，量處如主文所示之刑。
據上論斷，應依刑事訴訟法第二百九十九條第一項前段、刑法第五十六條、毒品危害
防制條例第十條第二項、刑法第十一條前段、第四十七條判決如主文。
本案經檢察官林良蓉到庭執行職務
中      華      民      國    八十九    年     十     月      三十      日
                                        臺灣雲林地方法院刑事第二庭
                                            法  官  冷  明  珍
右正本證明與原本無異。
如不服本判決，應於判決送達後十日內，向本院提出上訴狀。（須附繕本）
                                            書記官  周  麗  雲
中      華      民      國    八十九    年     十     月      三十      日
毒品危害防制條例第十條
施用第一級毒品者，處六月以上五年以下有期徒刑。
施用第二級毒品者，處三年以下有期徒刑。


司法院資訊處製作；財團法人民間司法改革基金會備份。
